# 请教陈老师，关于审计结论的写法？

提问人：槿思成 时间：2014-10-30 16:03:05
审计结论的写法，怎么写会感觉比较专业呀？（ps：感觉平时比较忽略这个问题？） 1 、无审计调整的科目？ 2 、有审计调整的科目？ 3 、费用类的科目（考虑了跨期费用的问题）？ 4 、分析性程序的审计结论？ 5 、执行一个审计程序后的小结论？ 6 、银行函证，以及往来款函证的统计结论？

回答人：chenyiwei
这个要结合具体情况具体分析，很难有普遍适用的一般性表述。另外你所在的事务所的底稿模板中应该会给出参考的措辞。